臺灣雲林地方法院刑事判決
110年度訴字第454號
公  訴  人  臺灣雲林地方檢察署檢察官
被      告  曾崝豪


上列被告因傷害案件，經檢察官提起公訴（110年度偵字第4873
號），於本院準備程序中，被告就被訴事實為有罪之陳述，經本
院合議庭裁定由受命法官獨任進行簡式審判程序，判決如下：
    主  文
曾崝豪犯傷害罪，累犯，處有期徒刑伍月，如易科罰金，以新臺
幣壹仟元折算壹日。 　　
    事  實
一、曾崝豪與李新貿於民國110年5月10日上午10時25分許，在雲
    林縣「西螺果菜市場」第1棟入口處，因蔬菜搬運順序發生
    爭執，曾崝豪竟基於傷害之犯意，持其所駕駛三輪車上之鐵
    管毆打李新貿1下，致李新貿受有右側遠端尺骨骨折、右側
    上肢挫傷、頭部挫傷合併撕裂傷等傷害。
二、案經李新貿訴由雲林縣警察局西螺分局報告臺灣雲林地方檢
    察署檢察官偵查起訴。　　
    理  由
一、本件被告曾崝豪所犯為死刑、無期徒刑或最輕本刑3年以上
    有期徒刑或高等法院管轄第一審案件以外之罪，其於準備程
    序期日就被訴事實為有罪之陳述，經本院告知簡式審判程序
    之旨，並聽取公訴人及被告之意見後，依刑事訴訟法第273
    條之1第1項規定，本院合議庭裁定由受命法官獨任進行簡式
    審判程序。
二、認定犯罪事實所憑之證據及理由
　　上開犯罪事實，業據被告於警詢、偵查及審判中坦承不諱(
    偵卷第11頁至第13頁、第59頁至第63頁、第79頁、本院卷第
    29頁至第34頁、第37頁、第38頁)，並經證人即告訴人李新
    貿、證人即被告之母許塩於警詢或偵訊時證述在案(偵卷第1
    7頁至第19頁、第21頁、第61頁至第63頁、第79頁)，且有監
    視器畫面擷圖15張、告訴人傷勢照片1張、彰化基督教醫療
    財團法人雲林基督教醫院診斷書1紙在卷可稽（偵卷第15頁
    、第29頁至第41頁），足認被告之自白與事實相符，可信為
    真實。本案事證明確，被告犯行堪以認定，應依法論科。
三、論罪科刑之理由
　㈠核被告所為，係犯刑法第277條第1項之傷害罪。
  ㈡被告前因不能安全駕駛案件，經本院以105年度六交簡字第37
    6號判決判處有期徒刑2月確定，於年105年12月6日易科罰金
    執行完畢等情，有臺灣高等法院被告前案紀錄表1份在卷可
    參(本院卷第45頁、第46頁)，其於有期徒刑執行完畢後5年
    內再犯本件有期徒刑以上之罪，為累犯。本院考量被告未因
    前案徒刑執行完畢有所警惕，對刑罰之反應力薄弱，並無應
    量處最低法定刑否則有違罪刑相當原則，亦無法適用刑法第
    59條酌量減輕其刑規定之情形，參酌司法院釋字第775號解
    釋意旨，爰依刑法第47條第1項之規定加重其刑。
　㈢爰審酌被告因與告訴人發生上開糾紛，不思以理性和平方式
    處理，率爾以上開方式傷害告訴人，造成告訴人受有上開非
    輕之傷勢，所為應予非難。另衡及被告犯後坦承犯行，及告
    訴人請求賠償新臺幣(下同)32萬元，但被告稱無力賠償，分
    期亦無法等語(本院卷第41頁)，故迄於本案終結前全然未彌
    補告訴人等情節；再參以被告自陳高職畢業，為搬運工人，
    每月收入3萬元，尚須扶養2名子女等一切情狀（本院卷第40
    頁、第41頁），量處如主文所示之刑，並諭知易科罰金之折
    算標準。
據上論斷，應依刑事訴訟法第273條之1第1項、第299條第1項前
段，刑法第277條第1項、第47條第1項、第41條第1項前段，刑法
施行法第1條之1第1項，判決如主文。
本案經檢察官吳淑娟提起公訴；檢察官黃立夫到庭執行職務。
中    華    民    國    110    年   10     月   19    日
                  刑事第二庭   法  官   黃麗竹
以上正本證明與原本無異。
如不服本判決應於收受送達後20日內向本院提出上訴書狀，並應
敘述具體理由；其未敘述上訴理由者，應於上訴期間屆滿後20日
內向本院補提理由書（均須按他造當事人之人數附繕本）。「切
勿逕送上級法院」。 
告訴人或被害人對於判決如有不服，具備理由請求檢察官上訴者
，其上訴期間之計算，係以檢察官收受判決正本日期為準。
                               書記官   黃巧吟
中　　華　　民　　國　　110 　 年　 10　 　月 　19　　日

附錄本案論罪科刑法條全文：
中華民國刑法第277條
傷害人之身體或健康者，處5年以下有期徒刑、拘役或50萬元以
下罰金。
犯前項之罪，因而致人於死者，處無期徒刑或7年以上有期徒刑
；致重傷者，處3年以上10年以下有期徒刑。